臺灣花蓮地方法院交通事件裁定　　　　 100年度交聲字第15號
原處分機關　交通部公路總局臺北區監理所花蓮監理站
法定代理人　林富英
異　議　人　林保洲
即受處分人
上列受處分人因違反道路交通管理處罰條例案件，不服交通部公
路總局臺北區監理所花蓮監理站民國99年12月20日，以花監違字
第裁44-TA0000000號所為之處分，聲明異議，本院裁定如下：
    主      文
異議駁回。
    理      由
一、原處分意旨略以：異議人即受處分人林保洲於民國99年11月
    7日15時49分許，駕駛車牌號碼6980-TP號自用小客車，行經
    省道臺九線公路439.8 公里南興段處時，有行車速度，超過
    規定之最高時速20公里以上，未滿40公里之違規，依道路交
    通管理處罰條例第40條規定，處罰鍰新臺幣（下同） 1,800
    元，並依同條例第63條第1項第1款記違規點數1點等節。
二、異議人聲明異議意旨略以：依道路交通管理處罰條例第7 條
    之2第3項規定，一般道路須至少於100 公尺明顯處標示，但
    並非超過100 公尺以上後之路段即可任意設置攔檢點，否則
    一路上皆可不必告示都可設置攔檢云云。
三、按汽車駕駛人，行車速度，超過規定之最高時速，或低於規
    定之最低時速，除有第43條第1項第2款之情形外，處 1,200
    元以上2,400元以下罰鍰，道路交通管理處罰條例第40 條定
    有明文。又汽車駕駛人有下列各款所列條款之一者，除依原
    條款處罰鍰外，並予記點：有第40條情形者，記違規點數 1
    點，亦為同條例第63條第1項第1款所明定。另按汽車駕駛人
    之行為有下列情形之一，當場不能或不宜攔截製單舉發者，
    得逕行舉發：七、經以科學儀器取得證據資料證明其行為違
    規。前項第七款之科學儀器應採固定式，並定期於網站公布
    其設置地點。但汽車駕駛人之行為屬下列情形之一者，不在
    此限：九、行車速度超過規定之最高速限或低於規定之最低
    速限。對於前項第九款之違規行為，採用固定或非固定式科
    學儀器取得證據資料證明者，於一般道路須至少於100 公尺
    ，於高速公路、快速公路須至少於300 公尺前，明顯標示之
    。第一項逕行舉發，應記明車輛牌照號碼、車型等可資辨明
    之資料，以汽車所有人為被通知人製單舉發，同條例第7 條
    之2第1項第7款、第2項第9款、第3項、第4 項同有明文規定
    。
四、經查，依卷附舉發照片顯示有「車速：95km/h」、「速限：
    070km/h」、「地點：439.8公尺」及車輛影像等資訊可知，
    該雷射測速儀所設攝取速度為70km/h，異議人行速達95km/h
    ，超過設定之攝取速度，測速系統即自動攝取異議人車輛影
    像，並於畫面右下角顯示其牌照，其中無有何異常或錯誤之
    畫面顯示。且異議人亦就於上述時、地，駕駛車輛行經該處
    一節並不爭執，是此部分之違規事實，應可確認。
五、另按道路交通管理處罰條例第7條之2第3 項固然規定以固定
    或非固定式科學儀器取得汽車駕駛人行車速度超過規定之最
    高速限之證據資料證明者，於一般道路須至少100 公尺前，
    於高速公路、快速道路須至少300 公尺前，明顯標示之。衡
    其立法目的，不外表明科處違規人行政裁罰之終極目的乃在
    敦促駕駛人依行車速限駕駛，是科學儀器採證，應由主管機
    關在顯明處告示，用以提醒駕駛人依道路速限行駛，以期在
    駕駛人避免受罰之心理下，達到依行車速限駕駛進而維護行
    車安全之最大效益，尚非謂如有違反，駕駛人超速行駛之違
    規行為，即當然不罰，應甚為明確。再者，前揭規定僅規範
    採用固定式或非固定式之科學儀器採證時，需分別因道路種
    類不同，而於100公尺或300公尺前明顯標示之，至於該標示
    與科學儀器間之最遠距離應若干？均無明文，則依上開立法
    意旨，既然係以敦促駕駛人遵守速限規範以達行車安全之目
    的，則此法無明文部分，自得委諸道路主管機關視具體情況
    而為設置。查本案係執勤人員於省道臺九線公路439.8 公里
    處，使用非固定桿式雷射測速照相儀取締超速，且於上開道
    路440.2公里北上車道、439.2公里南下車道、406.8 公里北
    上車道、406.4公里南下車道等處路旁設置「最高速限70 公
    里」、「前有測速照相」或「常有測速照相」標誌之告示牌
    等情，有臺東縣警察局99年12月1日東警交字第 0990008850
    號函及所附之照片在卷可稽，是異議人空言指摘取締機關未
    依規定設置告示牌云云，顯不可採。
六、綜上所述，異議人之違規事實堪以認定，原處分機關援引上
    開規定，裁處罰鍰1,800元，並記違規點數1點之處分並無不
    當。本件異議為無理由，應予駁回。
據上論斷，應依道路交通事件處理辦法第18條，裁定如主文。
中    華    民    國   100    年    1     月    20    日
                  交通法庭      法  官  劉柏駿
上列正本證明與原本無異。
如對本裁定不服，應於送達後5 日內，向本院提出抗告狀（應抄
附繕本）。
中    華    民    國   100    年    1     月    20    日
                                書記官